【裁判字號】    92,易,1365
【裁判日期】    920826
【裁判案由】    加重竊盜
【裁判全文】
臺灣臺中地方法院刑事判決                        九十二年度易字第一三六五號
    公  訴  人  臺灣臺中地方法院檢察署檢察官
    被      告  丁○○
右列被告因加重竊盜案件，經檢察官聲請簡易判決處刑（九十二年度偵字第三五００
號），本院臺中簡易庭認不宜以簡易判決處刑，簽移本院刑事庭改依通常程序審理，
及同署檢察官移
如左：
    主  文
丁○○連續於夜間侵入住宅竊盜，處有期徒刑壹年。
    事  實
一、丁○○基於意圖為自己不法所有之概括犯意，於下列時、地，連續為下列竊盜行
    為：
(一)、於民國（下同）九十二年二月六日凌晨三時三十分許之夜間，見位於臺中縣大里
    市○里路二十巷十七號庚○○住處之大門敞開，內無一人，乃侵入其內竊取庚○○所有之遙控器及無線行動電話手機各一支置於口袋內，俟欲竊取電視機時，適
    逢庚○○與友人孫可民自外返家，旋將丁○○逮捕並報警處理。
(二)、於九十二年四月十三日下午一時許，駕駛車牌號碼ＱＰ－四九三五號自小客車，
    行經臺中縣大里市○○路九七號乙○○住處前，見該處一樓大門未關，內無一人
    ，乃下車侵入乙○○住處（無故侵入住宅部分未據告訴），並竊取乙○○所有之
    電動壁鑽二支，得手後藏置於上開自小客車，復欲進入尋找具經濟價值之財物時
    ，適乙○○聽聞樓下聲響而下樓查看，見丁○○正欲進入屋內時，丁○○亦同時
    發現乙○○，丁○○恐行跡敗露，旋即駕車離去，並將竊得之上開二支電動壁鑽
    變賣花用完畢。
(三)、於九十二年六月六日下午六時三十分許，在臺中縣太平市○○路一四六三巷口，
    見甲○○所有，借予女婿李健銘使用之車牌號碼ＪＫＣ－八五七號重機車之機車
    鑰匙未取下，仍以該機車鑰匙發動引擎之方式，竊取該部機車，得手後留供己用
    ；復於九十二年六月八日中午十二時三十分許，騎乘此部竊得之機車，後載友人
    陳志豪，行經臺中縣霧峰鄉○○○路七七號己○○住處前，見該處大門敞開，內
    無一人，乃向陳志豪佯稱要進入屋內問路，遂獨自一人無故侵入己○○住處，並
    竊取己○○所有之電動鑽孔機一支，旋為己○○發現而報警當場查獲。
二、案經臺中縣警察局霧峰分局報告臺灣臺中地方法院檢察署檢察官偵查聲請以簡易
    判決處刑，經本院臺中簡易庭簽移由本院普通刑事庭審理，暨同署檢察官移送併
    案審理。
    理  由
一、右揭事實均據被告丁○○於警詢、偵查中及本院審理時坦承不諱，核與被害人庚○○、乙○○、甲○○、己○○指述之被害情節相符，且經證人孫可民、陳志豪
    證述屬實，復有庚○○、甲○○、己○○分別出具之贓物認領收據三紙及庚○○
    住處之照片四幀、乙○○住處之照片三幀附卷可參，本件事證明確，被告犯行洵
    堪認定。
二、查刑法上所謂夜間，為日出之前日沒後，本件被告丁○○於凌晨三時三十分許之
    夜間，侵入被害人庚○○住宅行竊，核其此部分所為，係犯刑法第三百二十一條
    第一項第一款之夜間侵入住宅竊盜罪；又被告所犯如上開事實欄一(二)所示之犯行
    ，核係犯刑法第三百二十條第一項之普通竊盜罪；再被告所犯如上開事實欄一(三)
    所示之犯行，核係犯刑法第三百二十條第一項之普通竊盜罪（指竊取機車及竊取
    電動鑽孔機一支）及同法第三百零六條之無故侵入住宅罪，又被告所犯竊取電動
    鑽孔機之普通竊盜罪及無故侵入住宅罪間，有方法結果之牽連關係，為牽連犯，
    應從一重之普通竊盜罪處斷。被告所犯如事實欄一(一)所示之加重竊盜犯行、如事
    實欄一(二)所示之普通竊盜犯行，及如事實欄一(三)所示之二次普通竊盜犯行，均時
    間緊接，犯罪構成要件相同，顯係基於概括犯意，反覆為之，為連續犯，應論以
    情節最重之如事實欄一(一)所示之所犯罪名，即刑法第三百二十一條第一項第一款
    之夜間侵入住宅竊盜罪，並加重其刑。公訴人雖未論列被告所涉事實欄一(二)、(三)
    之犯行，然此部分犯行與已起訴之事實欄一(一)之加重竊盜部分，有連續犯之裁判
    上一罪關係，本為起訴效力所及，本院自應併予審理。另公訴人認被告所為如事
    實欄一(一)所示之犯行，係與姓名年籍不詳之成年男子共同為之，惟被告於警詢、
    偵查中及本院審理時均堅稱係獨自一人犯案，並無與他人共同實施本件犯行，又
    被害人庚○○及證人孫可民於警詢中亦僅指述及證稱返家進入時僅見被告一人等
    語明確，是查無積極證據足資證明被告為此部分犯行確有與其他人共同實施犯罪
    行為，是公訴人認被告與姓名年籍不詳之成年男子，二人間具有犯意聯絡及行為
    分擔之關係，均為共同正犯云云，即有未洽，附此敘明。爰審酌被告素行不佳，
    有臺灣高等法院被告全國前案紀錄表及臺灣臺中地方法院檢察署刑案資料查註紀
    錄表附卷可稽，其年輕力壯，不思以正當途徑獲取財物，圖以竊盜財物滿足自己
    之慾望，惡性非輕，惟幸被告犯後坦認所為，態度良好，暨其犯罪之動機、目的
    、手段、犯罪所得非鉅等一切情狀，量處如主文所示之刑，以示懲儆。
三、臺灣彰化地方法院檢察署九十二年度偵字第二九四五號移送併辦意旨略以：緣林
    純因積欠戊○○、丁○○債務，林純為清償債務，竟與戊○○、丁○○二人
    前往彰化縣芬園鄉○○路○段九九巷十五號丙○○之住處勘查地形，並告知大門
    鑰匙藏放處後，再由戊○○、丁○○二人於九十一年十一月二十五日零時許，一
    同駕車前往該處，由丁○○在車上把風，由戊○○一人以鑰匙開啟大門後進入前
    開丙○○住處內，共計竊取丙○○所有之電腦主機二台、行動電話、行動電話充
    電器七組、行動電話電池八個及背包一個等物品得手，事後戊○○、丁○○並將
    所竊得之行動電話充電器七組、行動電話電池及背包一個交予知情之林純使用
    。嗣於九十二年二月十七日上午八時許，適柯宗延（丙○○之同學）受林純之
    託，前往臺中縣大里市○○路一０九五巷十八號處，幫忙搬運物品時發現上開贓
    物而報警處理等語，認被告前開所為亦涉犯刑法第三百二十條第一項之竊盜罪嫌
    ，與本件被告涉犯之如事實欄一(一)所示之加重竊盜罪間，具有連續犯之裁判上一
    罪關係，故移送併案審理。訊據被告丁○○固坦承有於九十一年十一月二十五日
    零時許，陪同其兄戊○○及林純之男友蔡俊毅，一同前往彰化縣芬園鄉○○路
    ○段九九巷十五號丙○○住處搬運上開物品等情不諱，惟堅詞否認係前往該處竊
    取財物，辯稱：係林純要求戊○○前往該處幫忙搬東西，伊當時因腳不方便行
    走，故未下車入內，僅坐在車上，且伊並無交付行動電話充電器七組、行動電話
    電池及背包一個予林純使用等語；經查，戊○○於本院審理時陳稱：係林純
    之男友蔡俊毅要伊去該處搬東西，第一次伊係和蔡俊毅、林純三人一起該處搬
    電腦、手機，第二次則由伊和蔡俊毅、丁○○三人去搬塑膠箱子，而箱子裡面裝
    的是手機的東西，二次搬運的東西都是搬至蔡俊毅家中等語，雖林純於本院審
    理時猶供承伊係為償還六千元債務，而帶同戊○○及丁○○二人前往該處勘察地
    形及告知大門鑰匙藏放處所，惟林純倘為使男友蔡俊毅脫罪，故意誣陷被告二
    人竊盜犯行，實非無可能，況倘林純抵債一詞實屬，則被告丁○○與其兄戊○○二人既為抵債而依林純指示前往洪松庭住處竊盜，所竊得之財物自應留供自
    己使用或將之變賣得款花用，實無可能再將其中一部分財物復交予林純使用；
    再本件移送併辦之竊盜事實，其犯罪時間係九十一年十一月二十五日，與本案經
    起訴論罪科刑之竊盜案件，相隔近三個月，且就犯罪手段及方法而言，亦均核與
    前述論罪科刑之竊盜犯行不同，難認被告丁○○係基於概括犯意而連續為之，是
    此併案內容與本案論罪科刑無何裁判上一罪關係或同一案件關係，本院自無從併
    辦，應退由承辦檢察官另行偵辦，附此敘明。
據上論斷，應依刑事訴訟法第四百五十二條、第二百九十九條第一項前段，刑法第五
十六條、第三百二十一條第一項第一款、第三百零六條、第五十五條，罰金罰鍰提高
標準條例第一條前段，判決如主文。
中      華      民      國    九十二    年      八      月    二十六    日
                                臺灣臺中地方法院刑事第六庭
                                    法  官  許  月  馨
右正本證明與原本無異。
如不服本判決，應於送達後十日內向本院提出上訴狀 （須附繕本） ，上訴於台灣高
法院台中分院。
                                    書記官
中      華      民      國    九十二    年      八      月  二十六    日
附錄所犯法條：
刑法第三百二十一條：
  犯竊盜罪而有左列情形之一者，處六月以上、五年以下有期徒刑：
  一  於夜間侵入住宅或有人居住之建築物、船艦或隱匿其內而犯之者。
  二  毀越門扇、牆垣或其他安全設備而犯之者。
  三  攜帶兇器而犯之者。
  四  結夥三人以上而犯之者。
  五  乘火災、水災或其他災害之際而犯之者。
  六  在車站或埠頭而犯之者。
  前項之未遂犯罰之。


司法院資訊處製作；財團法人民間司法改革基金會備份。
